【裁判字號】    95,易,631
【裁判日期】    950630
【裁判案由】    竊盜
【裁判全文】
臺灣桃園地方法院刑事判決               95年度易字第631號
公  訴  人  臺灣桃園地方法院檢察署檢察官
被      告  甲○○
                    421巷1.
上列被告因竊盜案件，經檢察官提起公訴（95年度偵字第2910號
），本院合議庭裁定改依簡式審判程序，茲判決如下：
    主  文
甲○○攜帶兇器、毀壞門扇、於夜間侵入住宅竊盜未遂，累犯，
處有期徒刑捌月。
    事  實
一、甲○○前曾於民國89年間因搶奪等案件，經本院以89年度訴
    字第1775號判決就連續竊盜部分判處有期徒刑5 月，就搶奪
    部分判處有期徒刑10月確定；於90年間因竊盜案件，經本院
    以90年度易字第809 號判決判處有期徒刑6 月確定；上開各
    罪經本院以90年度聲字第2326號裁定定應執行有期徒刑1 年
    6 月確定，於90年4 月25日入監執行，於91年4 月15日縮短
    刑期假釋出監，於91年10月8 日縮刑期滿假釋未經撤銷，未
    執行之刑以已執行論；於91年間復因竊盜案件，經本院以91
    年度易字第2040號判決判處有期徒刑7 月確定，於92年7 月
    4 日入監執行，甫於93年1 月31日縮刑期滿執行完畢（構成
    累犯）。詎仍不知悔改，竟意圖為自己不法之所有，於95年
    1 月15日夜間22時40分許，在桃園縣平鎮市○○路145 巷33
    號後方防火巷，並往上攀爬，而當時在桃園縣平鎮市○○路
    133 巷54之1 號3 樓之呂亮賢聽聞屋外有異常聲響，乃打開
    窗戶查看，見甲○○在桃園縣平鎮市○○路145 巷33號3 樓
    陽臺外之石綿瓦上，乃大聲喝阻並報警處理，甲○○見狀遂
    至上址陽臺內並使用放置在該處客觀上足以對人之生命、身
    體造成危害之兇器之起子（長約24公分）、鐵釘拔（長約45
    公分）（均未扣案）工具，將該3 樓陽臺外之木門門板鑿洞
    、將鐵門上紗網破壞後，侵入上址乙○○住宅而開始搜索財
    物，再由室內樓梯至該址2 樓，並打開放置在該樓之衣櫥而
    加以翻動，而於同日22時50分許，因接獲報案之員警已抵達
    並進入該屋內，甲○○遂朝外逃離而未得逞。嗣於95年1 月
    15日23時50分許，為民眾呂亮賢會同警方在桃園縣平鎮市○
    ○路133 巷口制伏甲○○而查獲。
二、案經桃園縣政府警察局平鎮分局報請臺灣桃園地方法院檢察
    署檢察官偵查起訴。
    理  由
一、本件被告甲○○所犯係死刑、無期徒刑或最輕本刑為3 年以
    上有期徒刑以外之罪，其於準備程序中就被訴事實為有罪之
    陳述，經本院告知簡式審判程序之旨，並聽取當事人意見後
    ，經本院合議庭依刑事訴訟法第273 條之1 第1 項規定裁定
    由受命法官獨任進行簡式審判程序，合先敘明。
二、上揭犯罪事實，業據被告於本院審理時坦承不諱，核與證人
    呂亮賢於警詢時、證人即被害人乙○○於警詢及檢察官訊問
    時之證述情節大致相符，復有附卷桃園縣政府警察局平鎮分
    局現場勘查照片8 幀可稽（見偵查卷第25至28頁），堪認被
    告之自白應與事實相符，堪予採信。至被告雖於警詢時辯稱
    ：伊當時係因吸食強力膠後神智不清，伊做什麼事伊不知道
    云云；於檢察官95年1 月16日訊問時辯稱：伊吸食強力膠後
    意識不清楚，只知道有人在追伊，伊是因為認為吸食強力膠
    不對，所以才逃逸云云；於檢察官95年3 月31日訊問時辯稱
    ：伊沒有破壞木門及鐵門云云；於本院準備程序一度辯稱：
    伊看到門窗已經被破壞，就直接推門進去，伊翻動2 樓櫃子
    不是要看有無財物可拿云云。惟查：被告於本院審理時，就
    本件如何破壞木門、鐵門而進入上址3 樓，隨後至2 樓翻動
    衣櫥要看有無值錢物品等情均能清楚具體描述，並能繪製用
    以破壞木門、鐵門之工具形狀，足認被告對於本件行竊過程
    確均有清楚記憶，並參酌被告於警方抵達時亦知逃離現場，
    堪認被告當時並無心神喪失或精神耗弱之情；況被告其後於
    本院審理時已坦承犯行，是被告上開所辯均屬卸責之詞，不
    足採信。本件事證明確，被告犯行洵堪認定，應依法論科。
三、按刑法第321 條第1 項各款所列情形，乃竊盜罪之加重要件
    ，行為人是否構成該條項之犯罪，自應視行為人已否手實
    施同法第320 條之竊盜行為而定；而按意圖竊盜而毀壞門扇
    侵入他人住處，並滯留其內搜尋財物，縱其尚未竊得財物，
    惟其所為與竊取他人財物之行為具有一貫接連性之密接關係
    ，應認其已著手於竊盜行為之實行而不遂（參看最高法院92
    年度臺上字第5127號、91年度臺上字第1132號判決意旨）；
    又刑法第321 條第1 項第3 款之攜帶兇器竊盜罪，係以行為
    人攜帶兇器竊盜為其加重條件，此所謂兇器，其種類並無限
    制，凡客觀上足對人之生命、身體、安全構成威脅，具有危
    險性之兇器均屬之，且祇須行竊時攜帶此種具有危險性之兇
    器為已足，並不以攜帶之初有行兇之意圖為必要（最高法院
    79年臺上字第5253號判例意旨參照）。查被告使用之起子（
    長約24公分）、鐵釘拔（長約45公分），均有質硬之金屬部
    分，為被告所自承，則該2 工具客觀上具有危險性，足以對
    人之身體、安全構成威脅，應屬兇器。而被告以上開工具毀
    壞門扇侵入他人住處，並滯留其內搜尋財物，應認其已著手
    於竊盜行為之實行。核被告所為，係犯刑法第321 條第2 項
    、第1 項第1 款、第2 款、第3 款之攜帶兇器、毀壞門扇、
    於夜間侵入住宅竊盜未遂罪。又被告攜帶兇器、毀壞門扇竊
    盜，其侵入住宅，已結合於所犯加重竊盜之罪質中，本即無
    更行構成侵入住宅罪之理（最高法院27年上字第1887號判例
    意旨參照）。另被告攜帶兇器竊盜犯行，檢察官雖未起訴，
    然本院認此部分與前揭論罪科刑部分有實質上一罪之關係，
    為起訴效力所及，基於審判不可分原則，本院自應併予審究
    。被告已著手於犯罪行為之實施，而未至實力支配竊盜客體
    之結果，為未遂犯，應依刑法第26條前段之規定減輕其刑。
    另被告前曾於91年間復因竊盜案件，經本院以91年度易字第
    2040號判決判處有期徒刑7 月確定，於92年7 月4 日入監執
    行，甫於93年1 月31日縮刑期滿執行完畢，有臺灣高等法院
    被告前案紀錄表1 份在卷足憑，被告於受有期徒刑之執行完
    畢後5 年以內再犯本件有期徒刑以上之罪，為累犯，應依法
    加重其刑，並依法先加重後減輕。爰審酌被告犯罪動機、目
    的、手段、並未竊得財物且已賠償被害人損害，所生危害尚
    輕，而被告有多次竊盜前科，竟再為本件竊盜犯行，本應從
    重量刑，惟念及終能坦承犯行，尚有悔意，檢察官求處有期
    徒刑1 年，尚嫌過重等一切情狀，量處如主文所示之刑，以
    資懲儆。至被告持以供本件犯行所用之起子（長約24公分）
    、鐵釘拔（長約45公分）等工具，為被告於被害人住處陽臺
    上所取得，非被告所有，且未扣案，爰不宣告沒收。
據上論斷，應依刑事訴訟法第299 條第1 項前段，刑法第321 條
第2 項、第1 項第1 款、第2 款、第3 款、第47條、第26條前段
，判決如主文。
本案經檢察官嵇珮晶到庭執行職務。
中    華    民    國    95    年    6     月    30    日
                  刑事第二庭    法  官    鄭吉雄
以上正本證明與原本無異。
如不服本判決，應於判決送達後10日內向本院提出上訴狀（應附
繕本），上訴於臺灣高等法院。
                                書記官    王泰元
中    華    民    國    95    年    7     月    4     日
中華民國刑法第321條
犯竊盜罪而有左列情形之一者，處六月以上、五年以下有期徒刑
：
一  於夜間侵入住宅或有人居住之建築物、船艦或隱匿其內而犯
之者。
二  毀越門扇、牆垣或其他安全設備而犯之者。
三  攜帶兇器而犯之者。
四  結夥三人以上而犯之者。
五  乘火災、水災或其他災害之際而犯之者。
六  在車站或埠頭而犯之者。
前項之未遂犯罰之。


司法院資訊處製作；財團法人民間司法改革基金會備份。
